臺灣士林地方法院刑事判決　　　　　　　 94年度易字第570號
公　訴　人　臺灣士林地方法院檢察署檢察官
被　　　告　甲○○
上列被告因違反毒品危害防制條例案件，經檢察官提起公訴（94
年度毒偵字第1144號），被告於本院準備程序為有罪之陳述，經
本院合議庭裁定改由受命法官獨任依簡式審判程序審理，並判決
如下：
    主  文
甲○○連續施用第二級毒品，累犯，處有期徒刑玖月。
    事  實
一、甲○○前因違反藥事法及麻醉藥品管理條例等案件，經本院
    於民國87年4 月7 日，以86年訴字第1161號判決，分別就其
    轉讓禁藥、非法吸用化學合成麻醉藥品之犯行，各判處有期
    徒刑3 月、4 月，應執行有期徒刑5 月確定，經入監執行，
    於89年2 月2 日執行完畢出監（以上構成累犯前科）。又曾
    因2 次施用毒品案件，經本院分別以88年毒聲字第2172號、
    90 年 毒聲字第609 號裁定送觀察、勒戒後，均認無繼續施
    用毒品傾向，先後於88年12月19日及90年6 月21日將其釋放
    ，嗣並由臺灣士林地方法院檢察署檢察官分別以88年度毒偵
    字第700 號、89年度毒偵字第2030號處分不起訴確定。復於
    91年間，因3 犯施用毒品案件，經依本院91年毒聲字第866
    號裁定送強制戒治，並由臺灣士林地方法院檢察署檢察官以
    91年度毒偵字第953 號提起公訴，起訴部分，嗣經本院於93
    年6 月1 日以93年易緝字第19號判決判處有期徒刑7 月確定
    ，至前開強制戒治部分，於執行戒治屆滿3 月後，因成效經
    評定為合格，無繼續戒治之必要，經本院裁定停止戒治，所
    餘戒治期間並付保護管束，並於92年1 月8 日將其釋放，嗣
    於92 年7月31日保護管束期滿未經撤銷，視為強制戒治期滿
    執行完畢。詎甲○○猶不知悔改，復於前述強制戒治執行完
    畢釋放（即92年1 月8 日）後5 年內，基於施用第2 級毒品
    安非他命之概括犯意，自92年1 月9 日某時起至94年3 月22
    日晚上某時止，連續在其位於台北縣汐止市○○路○ 段21巷
    12 號3樓住處，以玻璃球內放置安非他命加以點火燒烤而吸
    煙之方式，施用第2 級毒品安非他命，平均1 星期施用1 次
    。嗣於94年3 月23日，因另案通緝而為警逮捕，並徵得甲○
    ○同意後採其尿液送驗，嗣因鑑驗結果呈毒品陽性反應，始
    查悉上情。
二、案經臺北市政府警察局內湖分局報告臺灣士林地方法院檢察
    署檢察官偵查起訴。
    理  由
一、上揭事實，業據被告甲○○於本院審理時坦白承認，又被告
    為警查獲當日（即94年3 月23日）經警所採尿液，經送台灣
    尖端先進生技醫藥股份有限公司以酵素免疫分析法初驗後，
    再以氣相層析質譜儀複驗，結果證實其尿液確呈安非他命及
    甲基安非他命陽性反應，有該公司於94年4 月4 日出具之濫
    用藥物檢驗報告1 紙附卷可稽（附於94年度毒偵字第1144號
    偵卷，第25頁），足認被告自白與事實相符，可以採信。又
    被告前因施用毒品案件，先後經法院裁定送觀察、勒戒及強
    制戒治，並於92年1 月8 日釋放等情，亦有臺灣士林地方法
    院檢察署刑案資料查註紀錄表、臺灣高等法院被告前案紀錄
    表及法務部全國檢察官線上查詢刑案人犯在監所最新資料報
    表等件存卷可考。綜上，被告係於強制戒治執行完畢釋放後
    ，5 年內再犯本案施用毒品犯行，事證明確，堪予認定，應
    依法論科。
二、查安非他命為毒品危害防制條例第2 條第2 項第2 款所稱之
    第2 級毒品。核被告甲○○所為，係犯毒品危害防制條例第
    10條第2 項之施用第2 級毒品罪。其持有第2 級毒品安非他
    命進而施用，其持有毒品之低度行為，應為施用毒品之高度
    行為所吸收，不另論以持有毒品罪。又其先後多次施用第2
    級毒品安非他命之犯行，時間密接，所犯係犯罪構成要件相
    同之罪名，顯係基於概括犯意反覆為之，為連續犯，應以1
    罪論，並依刑法第56條之規定加重其刑，起訴書雖僅記載被
    告於94年3 月23日上午10時許採尿往前回溯4 日內某時，在
    不詳地點，施用第2 級毒品安非他命之犯行，然被告所犯本
    案其餘施用第2 級毒品犯行，與上開起訴犯行間有連續犯之
    裁判上1 罪關係，為起訴效力所及，基於審判不可分原則，
    本院自應併予審究，附此敘明，又被告有如事實欄所載前案
    科刑及執行之記錄，有臺灣高等法院被告前案紀錄表在卷可
    稽，其於有期徒刑執行完畢後5 年內，再犯本案有期徒刑以
    上之罪，為累犯，應依刑法第47條之規定，遞予加重其刑。
    爰審酌被告曾因施用毒品犯行而送觀察、勒戒、強制戒治及
    判處罪刑，仍不知悛悔，復再施用第2 級毒品，顯已有成癮
    性，惟念其施用毒品乃戕害自己身心健康，尚未危及他人，
    且於本院審理中主動供出其他施用毒品犯行，態度良好，並
    其犯罪之動機、目的、智識程度等一切情狀，量處如主文所
    示之刑，以示懲儆。
據上論斷，應依刑事訴訟法第273 條之1 第1 項、第299 條第1
項前段，毒品危害防制條例第10條第2 項，刑法第11條前段、第
56條、第47條，判決如主文。
本案經檢察官靳開聖到庭執行職務。
中　　華　　民　　國　　94　　年　　8 　　月　　10　　日
                  刑事第三庭法  官  吳祚丞
以上正本證明與原本無異。
如不服本判決應於送達後10日內，向本院提出上訴狀。
                            書記官  林立原
中　　華　　民　　國　　94　　年　　8 　　月　　15　　日
所犯法條：
毒品危害防制條例第10條第2 項：
施用第2 級毒品者，處3 年以下有期徒刑。
